臺灣嘉義地方法院刑事判決　　　　　　　 95年度訴字第798號
公　訴　人　臺灣嘉義地方法院檢察署檢察官
被　　　告　甲○○
　　　　　　　　　　4-11號.
上列被告因搶奪案件，經檢察官提起公訴 (95年度偵字第7761號
)，本院於準備程序進行中，被告就被訴事實為有罪之陳述，經
裁定行簡式審判程序，本院判決如下：
    主  文
甲○○意圖為自己不法之所有，而搶奪他人之動產，處有期徒刑
壹年。
    事  實
一、甲○○意圖為自己不法之所有，將其女友林燕秋所有之HU8-
    410號重型機車，車牌第1碼【H】及最後1碼【O】，以其所
    有黃膠帶黏貼掩蓋後，於民國95年10月20日11時45分許，在
    嘉義市○○路307號第一銀行旁，騎乘前揭機車，趁乙○○
    不注意之際，徒手搶奪其所有皮包1個，內有現金新臺幣（
    下同）3萬元、支票2本、存摺2本、印章4枚等物品，得手後
    逃逸，經警調閱路口監視錄影，循線於嘉義市○○路萬家福
    旁的檳榔攤當場查獲，並經甲○○同意帶同員警到其位於嘉
    義市○區○○路346巷21號翠亨村客家美食餐廳之工作地點
    搜索，扣得衣服1件、半罩式安全帽1頂及黃膠帶1捲。
二、案經乙○○訴由嘉義市警察局第二分局報請台灣嘉義地方法
    院檢察署檢察官偵查起訴。
    理  由
一、本案於準備程序進行中，被告就被訴事實為有罪之陳述，經
    行簡式審判程序，依刑事訴訟法第273條之2之規定，不適用
    証據提示、交互詰問及傳聞法則有關証據能力限制等規定。
二、訊據被告甲○○對於前揭犯行坦承不諱，復有被害人乙○○
    於警詢時指述、證人方天成偵查中之証述、被告於95年10月
    20 日上午11時29分54秒至同日上午11時55分50秒騎乘前揭
    重型機車行經嘉義市○○路及光華路口之監視錄影翻拍照片
    15張，前揭重型機車採證照片9張，且有藍色短袖上衣1件、
    銀色半罩安全帽1頂及黃色膠帶1捲扣案可憑，核與被告之自
    白相符，被告甲○○之搶奪犯行應堪認定。
三、核被告甲○○所為，係犯刑法第325條第1項之搶奪罪。爰審
    酌被告年輕體健，不思進取，竟公然行搶，目無法紀，危害
    社會治安甚鉅，其行為之手段、次數、所得財物價值，對被
    害人造成之危害，未與被害人和解及坦承犯行等一切情狀，
    量處如主文所示之刑。扣案被告所有之半罩式安全帽1頂及
    衣服1件，僅係被告搶奪行為時所著之物品，與本案搶奪犯
    罪之成立尚無直接關連性，不另為沒收之諭知。至被告雖承
    認黃膠帶1捲為其所有，且有黏貼車牌之情形，惟辯稱係車
    牌損害用膠帶加以固定云云。然查被告於犯案時，於HU8-
    410號重型機車之車牌第1碼【H】及最後1碼【O】，以前揭
    黃膠帶黏貼掩蓋，此有前揭翻拍照片可資參照。嗣被告於犯
    案後立即拆除，亦有被告之警訊筆錄可資參照，故被告以黃
    膠帶黏貼車牌之目的應在於犯案等情應堪認定，被告所辯尚
    非可採，故黃膠帶1捲係被告所有供犯罪所用之物，爰依刑
    法第38條第1項第2款沒收。
據上論斷，應依刑事訴訟法第273條之1第1項、第299條第1項前
段，刑法第325條第1項、第38條第1項第2款，判決如主文。
本案經檢察官陳志川到庭執行職務。
中　華　民　國　　96　年　　1　　　　月　　8        日
                         刑事第三庭  法　官 黃義成
以上正本證明與原本無異。
如不服本判決，應於判決送達後10日內向本院提出上訴狀（應附
繕本）。告訴人或被害人如對於本判決不服者，應具備理由請求
檢察官上訴，其上訴期間之計算係以檢察官收受判決正本之日期
為準。
中　華　民　國　　96　年　　1　　　　月　　8        日
                                     書記官 侯麗茹
附錄法條
刑法第325條第1項：
意圖為自己或第三人不法之所有，而搶奪他人之動產者，處6月
以上5年以下有期徒刑。
